臺灣橋頭地方法院民事判決　　　　　　110年度橋小字第683號
原　　　告　台新國際商業銀行股份有限公司

法定代理人　尚瑞強　
訴訟代理人　潘榮川　
被　　　告　陳韻玉　

上列當事人間請求清償借款事件，本院於民國110 年10月13日言
詞辯論終結，判決如下：
    主  文
被告應給付原告新臺幣玖萬參仟壹佰肆拾柒元，及自民國一○四
年十月二十三日起至清償日止，按週年利率百分之十五計算之利
息。
訴訟費用新臺幣壹仟元由被告負擔。
本判決得假執行。但被告如以新臺幣玖萬參仟壹佰肆拾柒元為原
告供擔保，免為假執行。
    事實及理由
一、按簡易訴訟之訴狀送達後，原告不得將原訴變更或追加他訴
    ，但擴張或減縮應受判決事項之聲明者，不在此限，民事訴
    訟法第436 條第2 項、第255 條第1 項第3 款定有明文。本
    件原告聲請支付命令時原請求：被告應給付原告新臺幣（下
    同）93,147元，及自民國94年11月25日起至104 年8 月31日
    止，按週年利率15％計算之利息；及自104 年9 月1 日起清
    償日止，按週年利率15％計算之利息。嗣於訴狀送達後，因
    被告主張利息之時效抗辯，原告遂減縮聲明如主文第1 項所
    示，經核與前開規定相符，自予准許。
二、原告主張：被告前向原告申辦信用貸款，雙方約定被告得於
    核准額度即600,000 元內持現金卡循環動用借款，但應按月
    償還本金，並以週年利率20％計算利息。詎被告未依約繳款
    ，迄尚有本金93,147元及相關利息未償，爰依消費借貸契約
    之法律關係提起本訴，聲明：如主文第1 項所示。
三、被告則以：確實有向原告借錢，但主張利息時效抗辯，其餘
    沒有意見等詞置辯。
四、本院得心證之理由：
    原告主張之前揭事實，已據提出信用卡申請書、Story 生活
    故事現金卡信用貸款約定書、現金卡帳務查詢明細、催收帳
    卡查詢明細資料、Yoube 金交易紀錄查詢資料等件為佐（見
    司促卷第9 至11頁、本院卷第43至45頁），且為被告所不爭
    執，自堪信屬實。從而，原告依消費借貸之法律關係，請求
    被告清償借貸本金93,147元，及自104 年10月23日起至清償
    日止，按週年利率15％計算之利息，自屬有據。又被告雖就
    原告請求利息部分主張時效抗辯，但原告於本院審理時，已
    自行減縮利息起算日從聲請核發支付命令之前5 年即104 年
    10月23日起算，有本院筆錄、原支付命令聲請狀可稽（見司
    促卷第13至14頁；本院卷第76頁），故此部分自無罹於時效
    之問題。因此，原告依兩造間消費借貸契約，請求被告給付
    如主文第1 項所示之金額及利息，均有理由，應予准許。
五、本件係依民事訴訟法第436 條之8 第1 項適用小額程序為被
    告敗訴之判決，依同法第436 條之20規定，應依職權宣告假
    執行。另依同法第392 條第2 項規定，職權宣告被告如預供
    擔保，免為假執行。
六、本件事證已臻明確，兩造其餘攻擊防禦方法及舉證，經核與
    判決結果不生影響，無逐一論列之必要，併予敘明。
七、訴訟費用負擔之依據：民事訴訟法第78條。本件訴訟費用額
    ，依後附計算書確定如主文所示之金額。
中    華    民    國   110    年   10     月    29    日
                  橋頭簡易庭  法      官  楊博欽
以上正本係照原本作成。
民事訴訟法第436 條之24第2 項：對於本判決之上訴，非以違背
法令為理由，不得為之。
如對本判決上訴，須於判決送達後20日內向本院提出上訴狀，並
須表明原判決所違背之法令及其具體內容與依訴訟資料可認為原
判決有違背法令之理由。
中    華    民    國   110    年   10     月    29    日
                              書  記  官  程淑萍
訴訟費用計算式：
裁判費（新臺幣）   1,000元
合計               1,000元